臺灣高等法院臺南分院刑事裁定　　　　　 96年度抗字第177號
抗　告　人　甲○○
上列抗告人因定應執行刑案件，不服臺灣臺南地方法院中華民國
96年5月28日裁定（96年度聲字第652號）提起抗告，本院裁定如
下：
    主  文
抗告駁回。
    理  由
一、本件抗告意旨略以：原判決僅處有期徒刑六月，定執行後竟
    變成十月，顯有一罪二判決，且抗告人有一位大陸新娘，一
    個七歲女兒及一個二歲兒子，全家經濟來源全靠抗告人打工
    月入二萬餘元，實無力負擔等語。
二、原裁定則以：
  (一)按數罪併罰，有二裁判以上者，依刑法第五十一條規定，定
    其應執行刑，刑法第五十三條定有明文。又民國九十四年二
    月二日修正公布，自九十五年七月一日起施行之刑法第二條
    第一項規定：「行為後法律有變更者，適用行為時之法律。
    但行為後之法律有利於行為人者，適用最有利於行為人之法
    律」。而依刑法第五十一條定應執行刑時，「裁判確定前犯
    數罪，其中一罪在新法施行前者，亦同（即亦應為新舊法比
    較）。」最高法院九十五年五月二十三日第八次刑事庭會議
    決議可資參照。查受刑人於裁判確定前所犯數罪，其中一罪
    係於九十五年七月一日刑法修正施行之前犯之，修正前刑法
    第五十一條規定：「數罪併罰，分別宣告其罪之刑，依左列
    各款定其應執行者：」，其中第五款規定：「宣告多數有期
    徒刑者，於各刑中之最長期以上，各刑合併之刑期以下，定
    其刑期。但不得逾二十年。」；修正後刑法第五十一條第五
    款規定：「宣告多數有期徒刑者，於各刑中之最長期以上，
    各刑合併之刑期以下，定其刑期。但不得逾三十年」，比較
    新舊法之結果，自以舊法規定之定應執行刑之上限為二十年
    對行為人較為有利，此為影響行為人刑罰之法律效果，是被
    告行為後法律已有變更，經比較新舊刑法第五十一條第五款
    規定，應依刑法第二條第一項前段規定，適用被告行為時之
    舊法，而定其應執行之刑。又有關易科罰金之折算標準，依
    修正前刑法第四十一條第一項及修正前罰金罰鍰提高標準條
    例第二條之規定，得以銀元一百元（即新臺幣三百元）以上
    、銀元三百元（即新臺幣九百元）以下折算一日；惟依修正
    後刑法第四十一條第一項之規定，則得以新臺幣一千元、二
    千元或三千元折算一日，比較此部分修正前後規定，關於易
    科罰金之折算標準，顯以修正前之規定，較有利於受刑人，
    依刑法第二條第一項前段規定，應適用修正前刑法第四十一
    條第一項前段規定，定其易科罰金之折算標準。末按於九十
    五年七月一日刑法修正施行前犯併合處罰數罪中之一罪，且
    該數罪均符合第四十一條第一項得易科罰金之規定者，適用
    九十年一月四日修正（即九十五年七月一日修正施行前）之
    刑法第四十一條第二項規定，刑法施行法第三條之一第三項
    定有明文，是本件應適用修正前刑法第四十一條第二項規定
    ，其應執行之刑縱逾六月，亦應諭知如易科罰金之折算標準
    。
  (二)查抗告人即受刑人因重利等案件，經原審先後判處如原裁定
    附表所示之刑，有各該判決書在卷可稽，均經分別確定在案
    ，茲檢察官聲請定其應執行之刑，原審審核認聲請為正當，
    應就原裁定附表所示各罪，定其應執行刑，爰依刑事訴訟法
    第四百七十七條第一項，刑法第二條第一項前段、第五十三
    條、修正前刑法第五十一條第五款、修正前刑法第四十一條
    第一項前段、第二項，刑法施行法第三條之一第三項、修正
    前罰金罰鍰提高標準條例第二條，裁定抗告人應執行有期徒
    刑十月，如易科罰金，以銀元參佰元即新台幣玖佰元折算壹
    日。
三、本院經核原審認事用法並無不當，且定抗告人應執行有期徒
    刑十月，亦稱妥適。抗告人抗告意旨雖以原裁定有一罪二判
    之情事云云。然查抗告人確犯有原裁定附表所列之違反電子
    遊戲場業管理條例之罪，及重利之罪，並經臺灣高雄地方法
    院及原審分別判處有期徒刑五月、六月，分別諭知易科罰金
    之折算標準確定，有上開二罪之刑事判決書附於原審卷足憑
    ，從而原審依檢察官之聲請，而就抗告人所犯上開二罪定其
    應執行之刑，並無違誤，抗告人上開所辯，自難信採。又抗
    告人之經濟情況如何，與抗告人所犯上開二罪應定如何之徒
    刑，並無關聯，抗告人以其無力繳納罰金，而指摘原裁定不
    當，亦無理由。
四、至於抗告人所犯上開二罪均係在九十六年四月二十四日以前
    ，是否符合中華民國九十六年罪犯減刑條例之規定，而應減
    其宣告刑，應依該條例第八條第一項之規定辦理，本件檢察
    官既於該條例施行前，僅就抗告人已判決確定之上開二罪聲
    請定應執行刑，本於不告不理之原則，本院就抗告人是否符
    合該條例之規定而應予以減刑，即難併予審酌，併此敘明。
五、綜上所述，原裁定依檢察官之聲請，定抗告人應執行有期徒
    刑十月，並無不當，抗告人以上開情詞指摘原裁定不當，即
    無理由，應予駁回。
六、據上論結，應依刑事訴訟法第412條，裁定如主文。
中　　華　　民　　國　　96　　年　　8 　　月　　13　　日
                  刑事第四庭    審判長法　官　吳志誠
                                      法　官　羅心芳
                                      法　官  陳珍如
以上正本證明與原本無異。
不得再抗告。
　　　　　　　　　　　　　　　　　　　書記官　岑　玢
中　　華　　民　　國　　96　　年　　8 　　月　　13　　日
